【裁判字號】    97,訴,4666
【裁判日期】    971229
【裁判案由】    毒品危害防制條例
【裁判全文】
臺灣板橋地方法院刑事判決              97年度訴字第4666號
公  訴  人  臺灣板橋地方法院檢察署檢察官
被      告  甲○○
上列被告因毒品危害防制條例案件，經檢察官提起公訴（97年度
毒偵字第7830號），被告於準備程序中就被訴事實為有罪之陳述
，本院合議庭裁定由受命法官獨任行簡式審判程序，並判決如下
：
    主    文
甲○○施用第一級毒品，累犯，處有期徒刑捌月。又施用第二級
毒品，累犯，處有期徒刑肆月。應執行有期徒刑壹年。
    事    實
一、甲○○前於民國87年間因施用毒品案件，經本院裁定送觀察
    、勒戒後，認無繼續施用毒品之傾向，於87年12月31日執行
    完畢釋放出所，並經臺灣板橋地方法院檢察署檢察官以87年
    度偵緝字第1321號為不起訴處分確定。又於92年間因施用毒
    品案件，經本院裁定送觀察、勒戒後，認無繼續施用毒品之
    傾向，於91年6 月17日執行完畢釋放出所，並經臺灣板橋地
    方法院檢察署檢察官以91年度毒偵緝字第266 號為不起訴處
    分確定。另於92年間因施用第二級毒品案件，經依本院裁定
    入所接受強制戒治後，業於93年1 月9 日因毒品危害防制條
    例修正而獲釋出所，而其此次施用第二級毒品犯行，則經檢
    察官聲請簡易判決處刑，並經臺灣臺北地方法院以92年度簡
    字第1656號判處有期徒刑6 月確定，並於93年7 月8 日執行
    完畢。詎仍不思戒除毒癮，猶於上開強制戒治執行完畢釋放
    後5 年內之97年9 月14日18時許，在臺北縣永和市○○路10
    4 巷5 號5 樓頂樓加蓋502 室內，以將甲基安非他命置於玻
    璃球吸食器後加火燒烤吸入其煙霧之方式，施用第二級毒品
    甲基安非他命1 次。復於同年9 月15日零時採尿回溯26小時
    內之某時許，在臺北縣石碇鄉豐林村楓子林68號住處內，以
    將海洛因粉末摻入香菸後點燃吸入其煙霧之方式，施用第一
    級毒品海洛因1 次。嗣甲○○於97年9 月14日20時45分許，
    在臺北縣永和市○○路104 巷5 號5 樓頂樓加蓋502 室為警
    查獲後，同意接受員警採尿，經送驗後確認其尿液呈鴉片及
    甲基安非他命陽性反應，因而查悉上情。
二、案經臺北縣政府警察局中和分局報請臺灣板橋地方法院檢察
    署檢察官偵查後起訴。
    理    由
一、上開犯罪事實，業據被告於本院審理時自白不諱，而其為警
    查獲後所採尿液經送請臺灣檢驗科技股份有限公司檢驗後，
    確呈鴉片及甲基安非他命陽性反應乙節，有毒品案件尿液檢
    體編號及姓名對照表、臺灣檢驗科技股份有限公司濫用藥物
    檢驗報告各1 紙附卷可稽（毒偵卷第16、28頁），足徵被告
    前開自白應與事實相符，堪可採信。次按觀察、勒戒或強制
    戒治執行完畢釋放後，5 年內再犯施用第一、二級毒品之罪
    者，檢察官應依法追訴，毒品危害防制條例第23條第2 項定
    有明文。查被告有前揭事實欄第一段所載觀察、勒戒及強制
    戒治紀錄乙節，有臺灣高等法院被告前案紀錄表附卷足參，
    被告既係於強制戒治執行完畢釋放後5 年內再犯本案施用毒
    品罪，則檢察官對其提起公訴，即屬合法。綜上，本件事證
    明確，被告犯行堪以認定。
二、核被告所為，係犯毒品危害防制條例第10條第1 項之施用第
    一級毒品罪，及同條第2 項之施用第二級毒品罪。其施用前
    持有第一級毒品海洛因及第二級毒品甲基安非他命之低度行
    為，各為其施用之高度行為所吸收，不另論罪。又被告有前
    揭事實欄第一段所載科刑及執行紀錄乙節，有臺灣高等法院
    被告前案紀錄表附卷可稽，其於有期徒刑執行完畢後5 年以
    內，故意再犯本件有期徒刑以上之罪，為累犯，應依刑法第
    47條第1 項規定，加重其刑。另所犯前揭2 罪之犯罪時間、
    地點與行為型態均有不同，顯係基於個別犯意所為，應予分
    論併罰之。爰審酌被告犯罪之動機目的，智識程度（國中肄
    業），施用毒品非但戕害自己身心，亦妨害社會善良秩序，
    及其犯後坦認犯行態度良好等一切情狀，分別量處如主文所
    示之刑，再定其應執行之刑。
三、按除被告所犯為死刑、無期徒刑、最輕本刑為3 年以上有期
    徒刑之罪或高等法院管轄第一審案件者外，於前條第1 項程
    序進行中，被告先就被訴事實為有罪之陳述時，審判長得告
    知被告簡式審判程序之旨，並聽取當事人、代理人、辯護人
    及輔佐人之意見後，裁定進行簡式審判程序，刑事訴訟法第
    273 條之1 第1 項定有明文。本案被告被訴施用第一級毒品
    罪之法定本刑為「6 月以上5 年以下有期徒刑」，施用第二
    級毒品罪之法定本刑為「3 年以下有期徒刑」，其於本院準
    備程序期日就被訴事實為有罪之陳述後，經告知被告簡式審
    判程序之旨，並聽取被告及檢察官之意見後，本院合議庭認
    宜改用簡式審判程序，乃裁定由受命法官獨任行簡式審判程
    序審理之，附此說明。
據上論斷，應依刑事訴訟法第273 條之1 第1 項、第299 條第1
項前段，毒品危害防制條例第10條第1 、2 項，刑法第11條前段
、第47條第1 項、第51條第5 款，判決如主文。
本案經檢察官顏妃琇到庭執行職務。
中    華    民    國    97    年    12    月    29    日
                  刑事第七庭  法  官  楊明佳
以上正本證明與原本無異。
如不服本判決應於收受送達後10日向本院提出上訴書狀，並應敘
述具體理由；其未敘述上訴理由者，應於上訴期間屆滿後20日內
向本院補提理由書（均須按他造當事人之人數附繕本）「切勿逕
送上級法院」。
                              書記官  林金良
中    華    民    國    97    年    12    月    29    日
附錄本案論罪科刑法條全文
毒品危害防制條例第10條
施用第一級毒品者，處六月以上五年以下有期徒刑。
施用第二級毒品者，處三年以下有期徒刑。


司法院資訊處製作；財團法人民間司法改革基金會備份。
